Дмитрий Герастовски

Frontend Разработчик

Уфа, Россия Телефон: +7 927 323 27 83 Email: <u>dgherastovschi@gmail.com</u> https://gherbetto.dev https://github.com/gherbetto https://linkedin.com/in/dmitrii-gherastovschi

Я фронтенд разработчик с международным опытом работы в сфере веб-разработки. Проживал и работал в США на протяжении 8 лет. Сейчас базируюсь в России. Специализируюсь на создании интуитивно понятных и отзывчивых пользовательских интерфейсов с использованием JavaScript и Python. Стремлюсь к постоянному обучению и применению современных технологий для улучшения пользовательского опыта.

Опыт

Frontend разработник - ООО ПромСпецАвто - Уфа, Россия

Дек 2022 - Июль 2024

HTML, CSS/SASS (CubeCSS), JavaScript, Alpine.js, Python, Django, WagtailCMS, VS Code, Git

- Присоединился к ПромСпецАвто в качестве фронтенд разработчика в то время когда компания меняла стратегию онлайн продаж и нужен был новый сайт.
- Разрабатывал веб-сайт с использованием HTML, CSS и Alpine.js.
- Взаимодействовал с командой бэкенд-разработчиков для интеграции на языке Python.
- Участвовал в проектировании архитектуры приложений и улучшении пользовательского интерфейса.
- Разработал нескольких приложений для улучшения эффективности работы между отделами.

Дизайн и производство - Engraphix Architectural Signage, Inc. - St.Louis, MO Мар 2021 - Фев 2022 Adobe Creative Suite, CorelDRAW, Gerber plotters, Figma

- Создавал уникальные и креативные концепции архитектурных знаков и логотипов, соответствующих бренду и корпоративной идентичности клиента.
- Использовал программное обеспечение для разработки дизайнов знаков и инсталляций для работы с разными материалами (винил, 3д печать, орг-стекло и т.д.).
- Разработка брендовых материалов, таких как буклеты, каталоги, графика которые поддерживают и усиливают визуальную идентификацию бренда.
- Взаимодействовал с подрядчиками и производственными командами для обеспечения качественного выполнения проектов в срок.

Менеджер сайта, разработчик - Lou Fusz Automotive - St.Louis, MO

Сен 2016 - Окт 2020

 ${\sf HTML, CSS, JavaScript, CDK \ Global, vAuto \ software, Dealer DotCom, Adobe \ Creative \ Suite}$

- Разрабатывал, редактировал и публиковал контент на 12-ти сайтах компании, включая статьи, описания автомобилей, новости, акции и специальные предложения.
- Обеспечивал бесперебойную работу сайта, мониторил его производительность и исправлял технические неполадоки в сотрудничестве с IT-отделом.
- Производил анализ веб-аналитики для оценки эффективности контента и рекламных кампаний.
- Подготавливал регулярные отчеты для руководства по сравнительному анализу цен наших конкурентов для поддержания лучшей цены в регионе.

Технические Умения

Языки программирования - JavaScript, TypeScript, Python, HTML, CSS/SASS

Базы данных - PostgreSQL

Библиотеки и Фреймворки - React, Next.js, Alpine.js, Vue, Django, Bootstrap, Tailwind CSS

Инструменты и Технологии - Git, npm, REST API, Bash, PowerShell, VS Code, WebStorm, PyCharm

Образование

Профессия Фронтенд-разработчик - HTML Academy

Дек 2022

HTML, CSS, JavaScript, React.js

HTML, CSS, and Javascript for Web Developers - Johns Hopkins University

Anp 2022

HTML, CSS, JavaScript

Прочие актуальные курсы - Программы онлайн-обучения

2016 - настоящее

Linux mastery (2021), Vim masterclass (2021), Git and Github Bootcamp (2021), Google Techinical Support Fundamentals (2020), Beginner JavaScript (2020), The Web Developer Bootcamp (2016)